# 请教陈版主关于完工百分比法的进度确认

提问人：wx_604817add8f3 时间：2021-10-19 08:05:07
请教陈版主，投入法确定履约进度的，这个投入一般怎么确定呢有没有啥规定？不能简单按照投料吧(如果可以只看投料那可以通过提前投料来达到提前确认的目的)，综合考虑人工工时等因素，但是实际操作有比较难

回答人：chenyiwei
投入法通常可采用投入的材料数量、花费的人工工时或机器工时、发生的成本和时间进度等投入指标确定履约进度，但通常主要衡量指标是累计已发生的合同履约成本占预计履约成本总额的比例，其他情况的适用范围很窄。另外在新收入准则应用指南【例 21 】所指的特殊情况下应采用“调整投入法”。